臺灣高雄地方法院刑事裁定
                                     110年度聲字第2549號
聲  請  人  臺灣高雄地方檢察署檢察官
受  刑  人  王春霖



上列聲請人因受刑人數罪併罰有二裁判以上，聲請定其應執行之
刑（110 年執聲字第1840 號），本院裁定如下：
    主  文
王春霖犯如附表所示之罪，所處如附表所載之刑，應執行有期徒
刑貳拾肆年拾月。
    理  由
一、聲請意旨略以：受刑人王春霖因毒品危害防制條例等案件，
    先後經判決確定，應依刑法第50條、第53條及第51條第5款
    之規定，定其應執行之刑，爰依刑事訴訟法第477條第1項規
    定聲請定應執行刑等語。
二、按二裁判以上所宣告之數罪，均在裁判確定前所犯者，併合
    處罰之，但得易科罰金之罪與不得易科罰金之罪、得易科罰
    金之罪與不得易服社會勞動之罪、得易服社會勞動之罪與不
    得易科罰金之罪、得易服社會勞動之罪與不得易服社會勞動
    之罪等情形，須受刑人請求檢察官聲請定應執行刑者，始得
    依第51條規定定之；宣告多數有期徒刑者，於各刑中之最長
    期以上，各刑合併之刑期以下，定其刑期，但不得逾30年，
    刑法第50條、第53條、第51條第5款分別定有明文。再者，
    法律上屬於自由裁量之事項，有其外部性界限及內部性界限
    ，並非概無拘束。依據法律之具體規定，法院應在其範圍選
    擇為適當之裁判者，為外部性界限；而法院為裁判時，應考
    量法律之目的，及法律秩序之理念所在者，為內部性界限。
    法院為裁判時，二者均不得有所踰越，是數罪併罰，有二裁
    判以上，定其應執行之刑時，固屬法院自由裁量之事項，然
    仍應受前揭外部性界限及內部性界限之拘束。另依刑法第53
    條所定，應依刑法第51條第5款規定定其應執行之刑者，由
    該案犯罪事實最後判決之法院之檢察官，聲請該法院裁定之
    ，刑事訴訟法第477條第1項已有明定。
三、經查，本件受刑人犯如附表所示之罪，先後經法院判處如附
    表所示之刑，各罪之犯罪日期，均在最先之判決確定日（民
    國107年4月10日）前，且編號1至33所示之罪，曾經本院110
    年度聲字第412號裁定應執行刑為有期徒刑24年5月，嗣經抗
    告後，分別經臺灣高等法院高雄分院以110年度抗字第88號
    裁定、最高法院以110年度台抗字第852號裁定駁回抗告及再
    抗告而告確定（各罪之犯罪時間、判決案號、確定日期等均
    詳見附表所載）等情，有各該判決書及臺灣高等法院被告前
    案紀錄表等附卷可稽。經核，本院為上開案件犯罪事實最後
    判決之法院，雖受刑人本件所犯有得易科罰金（或得易服社
    會勞動）、不得易科罰金（或不得易服社會勞動）之罪，然
    經受刑人依刑法第50條第1項但書第1款、第2項規定，請求
    檢察官就附表所示各罪定應執行刑，有受刑人110年11月15
    日聲請書1份附卷為憑，本件聲請核屬正當。復依前開說明
    ，本院就附表所示案件，再為定應執行刑之裁判時，自應受
    前開裁判所為定應執行刑內部界限之拘束，即不得重於附表
    編號1至33所定應執行刑及附表編號34號刑之總和（計算式
    ：24年5月＋9月＝25年2月），再衡諸受刑人所犯為毒品危害
    防制條例、槍砲彈藥刀械管制條例、肇事逃逸、藥事法、偽
    造文書、詐欺、妨害公務等案件，犯罪時間介於104年11月1
    3日至106年11月1日間、屢被查獲仍屢次犯罪所顯現對於法
    秩序之輕率態度、對於社會整體之危害程度，尚有賦歸社會
    之需要、刑罰之邊際效益遞減等情，復綜合受刑人對本件定
    應執行刑案件以書面陳述之意見，表示希望法院從輕量刑，
    深知悔悟，絕不再犯等語（見簡卷內受刑人意見調查表），
    爰裁定如主文所示之應執行刑。
四、爰依刑事訴訟法第477條第1項，刑法第50條、第53條、第51
    條第5款，裁定如主文。
中　　華　　民　　國　　111 　年　　3 　　月　　14　　日
                  刑事第六庭    法  官  李爭春
以上正本證明與原本無異。
如不服本裁定，應於收受送達後5 日內向本院提出抗告狀。
中　　華　　民　　國　　111 　年　　3 　　月　　14　　日
　　　　　　　　　　　　　　　　書記官　李宗諺　　
附表：

編 號 罪名 宣告刑 犯罪日期     最後事實審        確定判決    備註     法院、案號 判決日期 法院、案號 確定日期  1 毒品危害防制條例 有期徒刑6月（得易科） 106年10月31日 本院107年度審訴字第88號 107年3月14日 同左 107年4月10日 編號1至33經裁定應執行有期徒刑24年5月確定 2 毒品危害防制條例 有期徒刑7月 106年10月31日 同上 同上 同上 同上  3 槍砲彈藥刀械管制條例 有期徒刑3年2月（併科罰金新臺幣5萬元） 106年10月中旬某日至11月1日 本院107年度訴字第91號 107年6月27日 同左 107年7月17日  4 肇事逃逸 有期徒刑6月 106年9月23日 高雄分院107年度交上訴字第82號 107年7月12日 同左 107年8月7日  5 藥事法 有期徒刑2月 106年10月15日 本院107年度重訴字第16號判決 107年8月22日 同左 107年9月18日  6 藥事法 有期徒刑2月 106年10月31日 同上 同上 同上 同上  7 藥事法 有期徒刑2月 106年11月1日 同上 同上 同上 同上  8 偽造文書 有期徒刑10月 104年11月13日 本院107年度訴字第134號 107年8月6日 同左 107年9月4日  9 詐欺 有期徒刑8月 105年9月25日 本院106年度審易1651號 107年10月12日 同左 107年11月6日  10 偽造文書 有期徒刑10月 105年6月16日前某日至同年6月18日 （誤繕為105年6月17日前某日至105年6月18日，應予更正）  高雄分院107年度上訴字第1126號 107年11月15日 同左 107年12月14日  11 偽造文書 有期徒刑10月 105年7月5日前某日至同年7月12日（誤繕為105年7月2日前某日至105年7月12日，應予更正） 同上 同上 同上 同上  12 毒品危害防制條例 有期徒刑1年 10月 106年2月1日至106年2月4日 高雄分院107年度上訴字第559號 107年7月17日 最高法院108年度台上字第697號 108年3月14日  13 毒品危害防制條例 有期徒刑7年 10月 105年12月26日 高雄分院107年度上訴字第1063號 107年11月29日 最高法院108年度台上字第3161號 108年10月17日  14 毒品危害防制條例 有期徒刑7年 10月 105年12月31日 同上 同上 同上 同上  15 毒品危害防制條例 有期徒刑7年 10月 106年1月5日 同上 同上 同上 同上  16 毒品危害防制條例 有期徒刑7年 10月 106年1月6日 同上 同上 同上 同上  17 毒品危害防制條例 有期徒刑7年 10月 106年1月10日 同上 同上 同上 同上  18 毒品危害防制條例 有期徒刑7年 10月 106年1月12日 同上 同上 同上 同上  19 毒品危害防制條例 有期徒刑7年 10月 106年1月22日（誤繕為106年1月21日，應予更正） 同上 同上 同上 同上  20 毒品危害防制條例 有期徒刑7年 10月 106年1月24日 同上 同上 同上 同上  21 毒品危害防制條例 有期徒刑4年 105年12月29日 同上 同上 同上 同上  22 毒品危害防制條例 有期徒刑4年 106年1月9日 同上 同上 同上 同上  23 毒品危害防制條例 有期徒刑4年 106年1月12日 同上 同上 同上 同上  24 毒品危害防制條例 有期徒刑4年 106年1月20日 同上 同上 同上 同上  25 毒品危害防制條例 有期徒刑8年6月 106年1月19日（誤繕為106年1月9日，應予更正） 同上 同上 同上 同上  26 毒品危害防制條例 有期徒刑8年3月 106年1月13日（誤繕為106年1月12日，應予更正） 同上 同上 同上 同上  27 毒品危害防制條例 有期徒刑8年 105年12月26日 同上 同上 同上 同上  28 毒品危害防制條例 有期徒刑8年 106年1月24日 同上 同上 同上 同上  29 毒品危害防制條例 有期徒刑5年 106年1月30日 高雄分院107年度上訴字第1216號 107年12月21日 最高法院108年度台上字第3969號 108年12月12日  30 毒品危害防制條例 有期徒刑4年6月 106年1月28日 同上 同上 同上 同上  31 肇事逃逸 有期徒刑8月 106年10月26日 本院107年度審交訴字第69號 107年7月12日 同左 107年8月7日  32 妨害公務 有期徒刑7月 106年8月6日 高雄分院108年度上訴字第648號 108年7月23日 同左 108年7月23日  33 毒品危害防制條例 有期徒刑1年 106年5、6月間至106年7月3日 本院107年度訴字第893號、108年度訴字第421號 108年10月23日 同左 108年11月12日  34 毒品危害防制條例 有期徒刑9月 106年8月6日20時40分前某時許至106年8月6日20時40分 本院110年度訴字第312號 110年9月1日 同左 110年9月29日